【裁判字號】    99,抗,1286
【裁判日期】    991102
【裁判案由】    聲請撤銷緩刑
【裁判全文】
臺灣高等法院刑事裁定                  99年度抗字第1286號
抗  告  人
即  受刑人  甲○○
上列抗告人即受刑人因聲請撤銷緩刑案件，不服臺灣板橋地方法
院中華民國99年10月8 日裁定（99年度撤緩字第222 號），提起
抗告，本院裁定如下：
    主  文
抗告駁回。
    理  由
一、聲請人即臺灣板橋地方法院檢察署檢察官聲請意旨（案號：
    99年度執聲字第2754號）略以：受刑人甲○○因詐欺案件，
    經本以99年度上易字第517 號判處有期徒刑1 年6 月，減為
    有期徒刑9 月，緩刑5 年，並命其向被害人劉美蓮支付新臺
    幣（下同）139 萬元賠償金，於民國99年5 月28日給付12萬
    元，其餘自99年6 月28日起，按月於每月28日各給付2 萬元
    ，直至全部清償之日止，於99年5 月13日確定在案。嗣經臺
    灣板橋地方法院檢察署以99年執緩字第279 號案件，函請受
    刑人依判決履行給付；惟查，受刑人於99年6 月28日並未給
    付2 萬元，嗣經臺灣板橋地方法院檢察署聲請撤銷緩刑宣告
    時，受刑人始於99年7 月27日匯款2 萬元至被害人劉美蓮帳
    戶，而於99年7 月28日應給付之2 萬元，迄今尚未給付，對
    於臺灣板橋地方法院檢察署緩刑案件通知書之給付命令置之
    不理，核其行為違反刑法第74條第2 項第3 款之規定，情節
    重大，足認原宣告之緩刑難收其預期效果，而有執行刑罰之
    必要，已合於刑法第75條之1 第1 項第4 款所定得撤銷緩刑
    宣告之原因，爰依刑事訴訟法第476 條規定聲請撤銷緩刑等
    語。原法院經核閱相關卷證後，認本件聲請人聲請撤銷受刑
    人上開緩刑之宣告，於法有據，應予准許，乃於99年8 月31
    日，以99年度撤緩第222 號撤銷受刑人上開緩刑之宣告。以
    上各情，業據被害人劉美蓮於偵查中之指述，及上揭刑事判
    決、本院被告前案紀錄表、臺灣板橋地方法院檢察署送達證
    書、臺灣板橋地方法院檢察署函、檢察官聲請書、原法院裁
    定在卷可按。
二、受刑人不服原法院裁定撤銷緩刑之宣告，乃提起抗告。然查
    ，經原法院核認受刑人所提起之抗告逾期，爰於99年10月8
    日裁定駁回抗告，此亦有受刑人之抗告狀、原法院裁定可稽
    。
三、受刑人對於原法院駁回其提起之抗告，於法定期間內，又提
    起抗告，辯稱郵政機關並未依規定，將送達原法院撤銷緩刑
    之宣告裁定之通知黏貼於其住處之門首，卻誤投入鄰居之信
    箱，俟其發現時並前去派出所領取裁定時，已遲誤抗告期間
    云云。
四、本院查：
  (一)按抗告期間，除有特別規定外，為五日，自送達裁定後起算
    ；原審法院認為抗告不合法律上之程式或法律上不應准許，
    或其抗告權已經喪失者，應以裁定駁回之。但其不合法律上
    之程式可補正者，應定期間先命補正，刑事訴訟法第406 條
    前段、第408 條第1 項分別定有明文。
  (二)經查，原法院於99年8 月31日所為之99年度撤緩字第222 號
    撤銷緩刑宣告之裁定，經矚由郵政機關送達至受刑人位在臺
    北縣板橋市○○路35巷8 弄1 號住居所，因未獲會晤本人，
    亦無受領文書之同居人、受僱人或應送達處所之接收郵件人
    員，乃於99年9 月8 日寄存在轄區臺北縣政府警察局海山分
    局海山派出所，並作成送達通知書，一份黏貼於應受送達人
    門首，一份置於受送達處所信箱，而為送達，此有原法院送
    達證書1 件在卷足稽，依刑事訴訟法第62條準用民事訴訟法
    第138 條第2 項之規定，自寄存之日起經10日發生送達效力
    。是以本件裁定正本於99年9 月18日即已合法送達於受刑人
    ，受刑人如欲提起抗告，至遲應於98年9 月27日前為之（扣
    除在途期間2 日，又9 月25、26日分別為星期六、日）；且
    受刑人當時未在監所服刑或羈押中，亦有本院在監在押全國
    紀錄表在卷可稽，乃受刑人竟延至99年10月6 日始提起抗告
    ，此有抗告狀所蓋原法院收文日期戳記，顯已逾法定期間，
    其抗告為不合法，原法院基此駁回受刑人之上開抗告，經核
    即無違誤或不當。
  (三)抗告意旨雖指陳郵務機關人員誤將送達通知書投入鄰居之信
    箱云云。然查，觀之卷附送達證書，除記載已將應送達之文
    書即原法院裁定寄存於轄區派出所之意旨外，並載稱已制作
    送達通知兩份，一份黏貼於應受送達人住居所、事務所、營
    業所或其就業處所門首，另一份置於該送達處所信箱或其他
    適當位置，以為送達。從而，抗告意旨空言指稱郵務機關未
    將送達通知黏貼於其住居所之門首，或未投置其住居所之信
    箱內，卻誤投入其鄰居之信箱內云云，即屬無稽。綜上，原
    法院裁定駁回受刑人之抗告，應無違誤或未恰。受刑人徒憑
    己意，負執前詞提起抗告，指摘原裁定不當，為無理由，應
    予駁回。
五、據上論結，應依刑事訴訟法第412條，裁定如主文。
中    華    民    國    99    年    11    月    2    日
                  刑事第九庭審判長法  官  陳貽男
                                  法  官  宋明蒼
                                  法  官  周盈文
以上正本證明與原本無異。
不得再抗告。
                                  書記官  張郁琳
中    華    民    國    99    年    11    月    2    日

司法院資訊處製作；財團法人民間司法改革基金會備份。
